# 出租人经营租赁免租期确认收入问题,陈老师

提问人：lzqyybb 时间：2011-01-21 14:40:05
如果公司出租房屋的租赁期限为 2009 年 1 月 1 日至 2018 年 12 月 31 日，免租期为 2009 年 1 月 1 日至 2009 年 3 月 31 日（免租期 3 个月），合同租金是浮动的， 2009 年 4 月 1 日至 2012 年 12 月 31 日月租金为 10000 元， 2013 年 1 月 1 日至 2015 年 12 月 31 日月租金为 12000 元， 2016年 1 月 1 日至 2018 年 12 月 31 日月租金为 15000 元。 由于免租期是要确认收入的，这种情况免租期的收入如何确认？ 是在第一个期限内 2009 年 1 月 1 日至 2012 年 12 月 31 日内按直线法计算每月实际租金？ 还是 2009 年 1 月 1 日至 2018 年 12 月 31 日内按直线法计算每月实际租金？ 如是 2009 年 1 月 1 日至 2018 年 12 月 31 日按直线法计算，每月实际租金该如何计算？
我的同事说应这样处理,对吗? 2009年 1 月 1 日至 2018 年 12 月 31 日内按直线法计算每月实际租金，将总租金按照直线法分摊

回答人：chenyiwei
这个问题以前讨论过，主要考虑是：（ 1 ）这 9 年的租赁是否构成一个整体，均属于同一个不可撤销租赁期的组成部分；（ 2 ）租金的调整是属于激励措施还是基于对未来房地产租赁市场行情的预期。 你可以搜索一下本版面以前的相关帖子，可以采用“按内容搜索回帖”方式，搜索关键字可以是“激励措施”。